Inventaris van het archief van het Ministerie van Onderwijs en Wetenschappen: Directie Voortgezet Onderwijs / Beroepsonderwijs en Volwasseneneducatie (VO / BVE), 1984-1993
Nationaal Archief, Den Haag
- Beroepsonderwijs en volwasseneneducatie 1945-, 048
  - Het verstrekken van aanvullende middelen aan streekscholen voor beroepsbegeleidend onderwijs en aan proefprojecten vervolg/beroepsonderwijs ten behoeve van vrouwelijke leerlingen in technische opleidingen. 1983-1993, 436
    - Het toekennen van aanvullende faciliteiten ten behoeve van vrouwen in technische opleidingen en emancipatieprojecten., 1987-1991; div. nrs; -1.851.3/02.4
      - Utrecht; Vormingscentrum Emmalaan, 1988-1991, 669
      - Utrecht; Vormingscentrum OGT, 1989-1991, 671
      - Veenendaal; Christelijke School voor Kort Middelbaar Beroepsonderwijs De Wissel, 1988-1990, 665; -1.851.3/02.4
      - Veenendaal; Vormingscentrum De Wanne, 1989-1991, 664; -1.851.3/02.4
      - Voorburg; Stichting Opleidingen Installatietechniek, 1988-1991, 672
      - Voorburg; Streekschool Zuid Holland West, 1988-1991, 673
      - Voorschoten; Stichting Beroepsopleiding VAM, 1988-1991, 668; -51.3/02.4; pak
      - Waddinxveen; Stichting Vakopleiding Schilders- en Stukadoorsbedrijf (SVS), 1988-1990, 674
      - Wijk en Aalburg; Stichting "De Schakel", 1990-1991, 677
      - Woerden; Stichting Opleidingen Metaal (SOM), 1988-1991, 676
      - Woerden; Stichting Opleidingsinstituut voor de Distributie (OVD), 1989-1991, 675
      - Zaandam; Algemeen Christelijk Kort Middelbaar Beroepsonderwijs Kor Kakes ll, 1988-1990, 679
      - Zaandam; Streekschool Zaanstreek Waterland, 1988-1991, 678
      - Zeist; Protestants Christelijk Vormingsinstituut, 1989-1990, 680
      - Zeist; Vormingscentrum voor Jongeren "Kiboes", 1989, 681
    - Contactcentrum onderwijs-arbeid (COA) Rijndelta, conferentie 'Meisjes, vrouwen en werkgelegenheid in de techniek' (projecten o.a. streekscholen, CVV, Landelijke Organen Leerlingwezen)., 1989; 139; -1.851.34/07.571.1
  - Het verstrekken van gelden aan gemeenten ten behoeve van allochtone leerlingen en ten behoeve van randgroepjongerenprojecten. 1993-1994, 437
    Grondslag: Regeling startkwalificaties specifieke doelgroepen 1993-1994, art. 13.
    - Gemeente Amersfoort, bijzondere projecten voor uitgenodigde vluchtelingen en andere migranten., 1991; 22; -1.851.3/07.85
  - Het voorbereiden van beleid met betrekking tot de volwasseneneducatie. 1945-1995, 1
    Grondwet 1953, art 208.
    - Primaire Beroepsgerichte Volwasseneneducatie (PBVE), nota's vergaderstukken en rapporten (Interdepartementale Commissie)., 1986-1991; div. nrs
      - 18 juni - 26 - aug. 1986 1986, 557
      - 2 sep. - 9 okt. 1986 1986, 558
      - 15 okt. - 5 nov. 1986 1986, 559
      - 12 - 19 nov. 1986 1986, 560
      - 4 dec. 1986 - 13 jan. 1987 1986-1987, 555; pak
      - 28 jan. - 11 feb. 1987 1987, 546
      - 24 feb. - 4 mrt. 1987 1987, 549
      - 11 mrt. - 6 apr. 1987 1987, 550
      - 3 apr. - 7 okt. 1987 1987, 552; pak
      - 13 aug. - 14 dec. 1988 1988, 553; pak
      - 14 okt. 1988 - 27 feb. 1989 1988-1989, 573; pak
      - 18 okt. 1988 - 17 okt. 1989 1988-1989, 556; pak
      - 7 apr. - 27 juni 1989 1989, 574; pak
      - 7 sep. 1989 - 30 mrt. 1990 1989-1990, 582; pak
      - 4 apr. - 18 sep. 1990 1990, 583
      - 6 nov. - 18 dec. 1990 1990, 584
      - 1987-1989, 545; pak
      - 1988-1989, 54; -1.852; pak
      - 5 okt. 1988 - 10 okt. 1989 1988-1989, 576; pak
      - 1988-1991, 56; -1.851
      - 1988-1991, 570; pak
      - 1989-1991, 59; -1.852
      - 1989-1991, 581; pak
      - Uitvoeringsnotitie, dagonderwijs en bezwaarschriften, 1986-1988, 564; pak
      - Contracten Berenschot, 1986-1989, 577; pak
      - Coördinatiepunt Flevoland, 1986-1990, 579
      - Albeda geschil, PBVE in de Tweede Kamer en bedrijfsprocessenmodel PBVE, 1987, 561; pak
      - Primaire Beroepsgerichte Volwasseneneducatie-dagen, 1987, 562; pak
      - Ondersteuning, kostenraming en overleg met financiën, 1987-1988, 565
      - Overgangsregeling Beroepskwalificerende Educatie (BKE)/Cursussen Jeugdige Werkelozen (CJW) en Inspectie van het onderwijs, 1987-1988, 563; pak
      - Studiefinanciering, 1987-1988, 566
      - Beheersoverleg, uitvoeringsnota's, 1987-1988, 572; pak
      - Contactpersonen, begrotingen, correspondentie, circulaires, 1987-1989, 693
      - Perspectief Primaire Beroepsgerichte Volwasseneneducatie - Centraal Bestuur voor de Arbeidsvoorziening (CBA), uitvoeringsdocumenten, relatie PBVE - ARBVO-instellingen en commentaar uitvoeringsnotitie, 1987-1989, 578; pak
      - Cursusgeld, financiering, fasen en formulieren, 1987-1990, 568; pak
      - Toelichting Centraal Orgaan Regionale Organen (CORO), 1987-1990, 586
      - Voorbereiding, adviezen- en uitvoeringsnota's, formulieren en continuering maatregel, 1987-1990, 569; pak
      - Voorlichting en studiefinanciering, 1987-1990, 567; pak
      - Cursussen, 1988-1990, 60; -1.851.6
      - Proefgemeenten, 1988, 571
      - Nota's en overleg, 1989, 575
      - Programma Additionele Scholing (PAS) en faxen, 1989-1990, 580
    - Arbeidsvoorzieningswet., 1987-1989; div. nrs; pak
      - Meerjaren Beleidskader, 1987-1988, 548; pak
      - Kamervragen en reacties naar aanleiding van het Eindverslag, 1988-1989, 551; pak
      - Vergaderstukken van de Centrale Commissie van Bijstand en Advies, 1988-1989, 554; pak
    - Europees Sociaal Fonds (ESF), financiële aangelegenheden, nota's en rapporten., 1987-1991; 75; -1.851.3/07.281
    - Contactcentrum onderwijs-arbeid Maarssen, problemen rond de samenstelling van het bestuur., 1988; 133; -1.851.34/07.571.1
    - Reactie op het Sociaal Economische Raad (SER) advies over het middellange termijn beleid, met vergaderstukken., 1988-1989; 69; -1.851.34/07.2
    - Stichting Nederlands Centrum Buitenlanders in het kader van basiseducatie, overleg en rapporten., 1988-1990; 588; -1.852.1
    - Basiseducatie, nota's, adviezen en overleg., 1988-1991; div. nrs; -1.851.1
      - 1988-1989, 24; pak
      - 1989-1991, 23; pak
      - Financiële aangelegenheden, 1989-1991, 25; pak
      - 1990-1991, 21; pak
    - Contactcentra onderwijs-arbeid, financiële aangelegenheden, nota's en rapporten., 1988-1991; 129; -1.851.3/07.571.1
    - Contractactiviteiten, nota's, publicatieminuten en oprichting Landelijk Aanspreekpunt Contractactiviteiten., 1988-1991; 106; -1.851.3/07.54; pak
    - Correspondentie met diverse ministeries., 1988-1991; div. nrs
      - 1988-1991, 66; -1.851.34/07.2; pak
      - 1990-1991, 61; -1.851.3/07.2; pak
      - Ministerie van Sociale Zaken en Werkgelegenheid, 1988-1990, 64; -1.851.3/07.2; pak
      - Ministerie van Landbouw en Visserij, 1988-1991, 65; -1.851.3/07.2; pak
    - Diverse werkgroepen, instelling, nota's en rapporten., 1988-1991; 694; -1.851.34/07.57; pak
    - Financiële aangelegenheden, nota's., 1988-1991; 68, 77
      - 1988-1989, 77; -1.851.3/07.352
      - 1990-1991, 68; -1.851.3/07.352
    - Het voorbereiden van het beleid voor de Minister en Staatssecretaris van Onderwijs en Wetenschappen., 1988-1991; div. nrs; -4.07
      - 1988-1989, 295; pak
      - 1989-1990, 298; pak
      - 1990-1991, 299; pak
    - Interconfessioneel Centrum Volwassenen Educatie (IC-VE), nota's en rapporten., 1988-1991; 48; -1.852; pak
    - Landelijk Studie- en Ontwikkelingscentrum ten dienste van de Volwasseneneducatie (SVE), nota's, rapporten en adviezen., 1988-1991; div. nrs
      - 1988-1989, 28; -1.852.1; pak
      - 1990 jaar van de alfabetisering, 1988-1991, 31; -1.852.1; pak
      - 1989-1990, 32; -1.852.1; pak
      - 1990-1991, 30; -1.851.1; pak
    - Partiële leerplicht, overleg en nota's., 1988-1991; 58; -1.851.3/04.1
    - Pedagogisch Centrum Beroepsonderwijs Bedrijfsleven (PCBB) en het Centraal Overleg Beroepsbegeleidend Onderwijs (COBO); na samenvoeging van (PCBB en COBO) gewijzigd in Stichting Centrum Innovatie Beroepsonderwijs Bedrijfsleven (CIBB) nota's, rapporten en vergaderstukken., 1988-1991; div. nrs; -1.851.3
      - Rapport en vergaderstukken van het Pedagogisch Centrum Beroepsonderwijs Bedrijfsleven (PCBB) en stukken betreffende de fusie PCBB en het COBO, 1988-1989, 343; -1.851.34; pak
      - Centrum voor Innovatie van Beroepsonderwijs Bedrijfsleven (CIBB) en Centraal Overleg Beroepsbegeleidend Onderwijs, plannen, rapporten, nota's en samenstelling, 1988-1990, 345; -1.851.3; pak
      - Centrum Innovatie Beroepsonderwijs Bedrijfsleven (CIBB), rapporten en correspondentie, 1990, 347; -1.851.3; pak
        Met floppy
      - Centrum Innovatie Beroepsonderwijs Bedrijfsleven (CIBB), nota's en correspondentie, 1991, 346; -1.851.3
    - Project Intensivering Scholing door Onderwijsinstellingen (ISO), nota's en rapporten., 1988-1991; div. nrs; -1.851.3/07.57; pak
      - 1988-1989, 113; pak
      - 1989, 115; pak
      - 1989-1990, 114; pak
      - 1989-1990, 117; pak
      - 1989-1991, 120; pak
      - 1990, 118; pak
      - 1990-1991, 116; pak
      - 1990-1991, 121
      - 1991, 119; pak
    - Raad voor de Volwasseneneducatie, nota's en rapporten., 1988-1991; 50; -1.852; pak
    - Regionalisatie Studie- en Beroepskeuzevoorlichting (SBKV) en vestiging Landelijk Dienstverlenend Centrum SBKV, beleidsnotities en reacties., 1988-1991; div. nrs
      - 1988-1991, 172; -1.851.3/02.6; pak
      - 1989, 174; -1.851.3/02.6; pak
      - 1989-1990, 185; pak
      - 1989-1991, 170; -1.851.3/02.6
      - 1990-1991, 186; pak
    - Stichting Landelijk Steunpunt Educatie Molukkers, financiële aangelegenheden, overleg en rapporten., 1988-1991; 33; -1.852.1
    - Volwasseneneducatie, nota's en rapporten., 1988-1991; div. nrs
      - 1988-1989, 44; -1.852; pak
      - 1988-1990, 43; -1.852; pak
      - 1988-1991, 47; -1.852; pak
    - Vergelijking diploma's, nota's en (internationale) correspondentie., 1988-1992; 353; -1.851.3/02.6; pak
    - Vormingswerk/volksontwikkelingswerk in internaatsverband, mededeling overname "betaalkantoorfunctie" van het Ministerie van Welzijn, Volksgezondheid en Cultuur door Ministerie van Onderwijs en Wetenschappen., 1989-1990; 78; -1.852.3
    - Diverse commissies, overleg, nota's en rapporten., 1989-1991; 695; -1.851.34/07.58
    - Invoering Nederlands als Tweede Taal, publicatieminuten, nota's, rapportages, kamervragen, adviezen Onderwijsraad en Adviescommissie en overleg met diverse instanties en commissies., 1989-1991; div. nrs; -1.851.242
      - 1989-1990, 309; pak
      - 1991, 310; pak
    - Nota's inzake koppelsubsidie Vereniging Nederlandse Gemeenten (VNG) en bestedingsplannen 1989., 1989-1991; 73; -1.851.3/07.352
    - Rapportage Programma Additionele Scholing 1989., 1990; 79
    - Regionaal Bureau Onderwijs, nota's, rapporten en correspondentie., 1990-1991; 169; pak
    - Sociale Vernieuwing en Basiseducatie, beleidsnotities., 1990-1991; 320; -1.851.3; pak
  - Het ontwerpen van regels en het voorbereiden van wetten met betrekking tot de volwasseneneducatie. 1945-1995, 2
    Product: Wet.
    - Projectgroep Arbeidsvoorzieningswet (Projectgroep De Boer)., 1987-1989; div. nrs
      - Vergaderstukken, 1987-1988, 532; pak
      - Vergaderstukken, 1987-1989, 533; pak
      - Voorlopig Verslag, Memorie van Antwoord en notities inzake voortgang, 1988, 544; pak
      - Voorlopig verslag, 1988, 534; pak
      - Voorlopig verslag, Memorie van Antwoord en eindverslag, 1988-1989, 538; pak
      - Reacties van de Tweede Kamerfracties op het eindverslag alsmede nota's naar aanleiding van het eindverslag, 1989, 542; pak
    - Invoeringswet Kaderwet Volwassenen Educatie (IKVE), nota's en overleg., 1988-1991; div. nrs
      - 1988-1989, 41; -1.851.6; pak
      - 1988-1991, 39; -1.852; pak
    - Rijksregeling Evaluatie Basiseducatie, nota's, rapporten en overleg., 1988-1991; 10; -1.852.1; pak
    - Vaststelling Rijkssubsidieregeling Beroepskeuzevoorlichting (BKV) 1986, nota's en overleg met het Ministerie van Sociale Zaken en Werkgelegenheid en diverse andere instanties., 1988-1992; div. nrs; -1.851.3/02.6
      - 1988, 178
      - Bevat ook Landelijke Programma's Beroepskeuzevoorlichting, 1988-1992, 182; pak
      - 1989-1991, 181; pak
    - Voortgezet Algemeen Volwassenenonderwijs (VAVO), overleg en nota's., 1989-1991; 46; -1.851.6; pak
    - Subsidieregeling Regionale Dienstencentra, publikatie-minuut en diverse nota's., 1990-1991; 184; -1.851.3/02.6; pak
  - Het instellen van (externe) commissies die adviseren over (aspecten van) het te voeren beleid ten aanzien van de volwasseneneducatie. 1945-1995, 3
    - Landelijk Dienstverlenend Centrum Studie en Beroepskeuzevoorlichting (LDC), oprichting, vestiging en nota's inzake de taakstelling., 1988-1990; 179; -1.851.3/02.6; pak
    - Diverse werkgroepen, instelling, nota's en rapporten., 1988-1991; 694; -1.851.34/07.57; pak
    - Werkgroep Consultatief Overleg Regionale Educatieve Centra, instelling., 1989; 29; -1.852.1
    - Landelijk Procescoördinatieteam Regionale Dienstencentra, installatie, samenstelling en taakstelling., 1990; 187
    - Raad voor Volwasseneneducatie (RVE), instelling en samenstelling., 1990-1991; 52; -1.852
  - Het (mede)instellen van een landelijke beleidsgroep voor informatie, coördinatie en advies ten aanzien van de contactcentra onderwijs-arbeid. 1983-1990, 5
    Grondslag: Subsidieregeling contactcentra onderwijs-arbeid 1983, art. 15 lid 1.
    Subsidieregeling contactcentra onderwijs-arbeid 1987, art. 16.
    Product: Besluit 1983 VO/WJ/d-618.163, verlengd 1985 VO/BO/BE-704.491, VO/BO/BE 723.828 (Stcrt. 1987, 133).
    - Landelijke Beleidsgroep Contactcentra Onderwijs-Arbeid, correspondentie en ophef., 1988-1991; 130; -1.851.34/07.571.1; pak
  - Het uitbrengen van een landelijk overzicht volwasseneneducatie. 1985-1995, 11
    Grondslag: Kaderwet volwasseneducatie 1985, art. 17 t/m 19.
    Kaderwet volwasseneducatie 1991, art. 15, lid 1, art. 16 en 65, lid 1.
    Product: Landelijk overzicht volwasseneneducatie.
    - Landelijk overzicht basiseducatie., 1987-1991; 36; pak
  - Het uitvoeren van voorlichtingsactiviteiten op het terrein van het beleidsterrein beroepsonderwijs en volwasseneneducatie. 1945-, 576
    - Toespraken en redevoeringen., 1988-1991; div. nrs; -1.851.34/07.353.34
      - 1988, 86; pak
      - 1988-1989, 90; pak
      - 1989-1991, 88; pak
      - 1989-1991, 89; pak
  - Het medevoorbereiden van het vaststellen, wijzigen en intrekken van internationale regelingen betreffende het beleidsterrein Beroepsonderwijs en volwasseneneducatie en het presenteren van Nederlandse standpunten in intergouvernementele organisaties. 1945-, 574
    - Instituut voor Toegepaste Sociale Wetenschappen (ITS), concept-voorstel onderzoeksproject "Voortijdige Schoolverlaters, gesubsidieerd door het Petra-project van de Europese Gemeenschap., 1988-1991; 127; -1.851.34/07.571.1
    - Internationale betrekkingen., 1988-1991; div. nrs; -1.851.3/02.94
      - 1988-1989, 191; pak
      - 1989, 192; pak
      - 1989-1990, 193; pak
      - 1991, 194; pak
    - The changing role of vocational and technical education and training (VOTEC) en Organisatie voor Economische Samenwerking en Ontwikkeling (OESO), rapporten, vergaderstukken en (congres)verslagen., 1990-1993; div. nrs
      - 1990-1991, 536; pak
      - 1990-1992, 537; pak
      - 1991, 539; pak
      - 1991, 541; pak
      - 1991-1993, 540; pak
  - Het beslissen op beroepschriften naar aanleiding van beschikkingen betreffende het beleidsterrein beroepsonderwijs en volwasseneneducatie en het voeren van verweer in beroepschriftprocedures voor administratiefrechtelijke organen. 1945-, 573
    - Beroepszaken op grond van de hierna genoemde wetten en besluiten., 1984-1991; div. nrs; -1.851.3/07.3
      - Stichting Sprint te Eindhoven, 1984-1991, 105; pak
      - Wet Voortgezet Onderwijs, 1985-1990, 83
      - Kroonprocedure inzake Rijksregeling Basiseducatie gemeente Loon op 't Zand, 1986-1989, 99
      - Stichting Vakopleiding Tandtechnici, art. 79 WVO, 1986-1990, 92; pak
      - Vakopleiding Confectie industrie te Amsterdam, art. 50 Wet op het Leerlingwezen, 1987-1988, 689; -1.851.3/02
      - Wet Voortgezet Onderwijs, 1987-1989, 81; pak
      - Wet op het Leerlingwezen, algemeen, 1987-1989, 94; pak
      - Rechtspositiebesluit onderwijspersoneel, algemeen, 1987-1990, 97
      - Technische Avondschool te Alblasserdam, art. 75 Wet Voortgezet Onderwijs (WVO), 1987-1990, 690; -1.851.3/02
      - Wet op de Erkende Onderwijsinstellingen, algemeen, 1987-1990, 93
      - Beroepsschrift van M. Kruize tegen de bekindiging leerovereenkomst met de Stichting Beroepsopleidingen Weg- en Waterbouw Leerlingwezen (SPG) Utrecht, 1988-1989, 598; -1.851.3/02.4
      - Besluit Vormingswerk voor Jeugdigen, Nijmegen, 1988-1990, 98
      - Plan van scholen, algemeen, 1988-1990, 100; pak
      - Wet op het Leerlingwezen, A - K, 1988-1990, 95; pak
      - Wet op het Leerlingwezen, L - Z, 1989-1991, 96; pak
      - Wet op de Raad van State, art.105, 1989-1990, 91
      - Stichting dag- en avondschool te Den Haag, art. 95 WVO, 1989-1990, 87; pak
      - Rijksregeling basiseducatie, art. 7, 1989-1991, 102; pak
  - Het informeren van de Commissies voor de Verzoekschriften en andere tot onderzoeken van klachten bevoegde commissies uit de Kamers der Staten-Generaal en de Nationale Ombudsman naar aanleiding van klachten over de uitvoering of de gevolgen van het beleid betreffende het beleidsterrein beroepsonderwijs en volwasseneneducatie. 1945-, 572
    - Het verstrekken van informatie aan de Nationale Ombudsman naar aanleiding van klachten., 1988-1991; div. nrs
      - Arnhem, Bureau volwasseneneducatie Gelderland, 1988, 72; -1.852
      - Centrum Buitenlanders Gelderland inzake Primaire Beroepsgerichte Volwasseneneducatie (PBVE), 1988, 587
      - 1988-1991, 104
      - Onderzoek van de Nationale Ombudsman naar aanleiding van een klacht van de Stichting Vakopleiding Hout- en Meubileringsbedrijf te Woerden, 1988-1991, 687; -1.851.3/02
  - Het beantwoorden van kamervragen en het anderszins op verzoek incidenteel informeren van leden van of commissies uit de Kamers der Staten-Generaal betreffende het beleidsterrein beroepsonderwijs en volwasseneneducatie. 1945-, 571
    - Kamervragen., 1988-1990; div. nrs
      - Partiële leerplicht, 1988-1989, 57; -1.851.3/04.1
      - 1988-1990, 108; -1.851.3/07.51
      - Transactie tussen Kort Middelbaar Beroepsonderwijs (KMBO)-Drenthe en het Christelijk Democratisch Apphl (CDA), 1990, 131; -1.851.3/07.571.1
  - Het voorbereiden, medevaststellen, coördineren en evalueren van het beleid betreffende het beleidsterrein beroepsonderwijs en volwasseneneducatie. 1945-, 568
    - Diverse rapporten van derden, met beleidsnota's Beroeps- en Volwasseneneducatie (BVE)., 1989-1991; 62; 07.851.3/07; pak
  - Het vaststellen van nadere voorwaarden voor de toekenning van subsidie aan een contactcentrum onderwijs-arbeid. 1983-1992, 74
    Grondslag: Subsidieregeling contactcentra onderwijs-arbeid 1983, art. 3, lid 2.
    Subsidieregeling contactcentra onderwijs-arbeid 1987, art. 2, lid 2.
    Subsidieregeling contactcentra onderwijs-arbeid 1991-1992, art. 2, lid 2.
    - Contactcentra Onderwijs-Arbeid (COA) Rijnmond - Rotterdam, subsidieverstrekking voor de samenwerking met andere COA's., 1988-1991; 227; -1.851.34/07.571.1
    - Publicatieminuut inzake de subsidieregeling contactcentra onderwijs-arbeid 1991-1992., 128; -1.851.3/07.571.1
  - Het verstrekken van gelden aan ontwikkelingsprojecten en experimenten op het terrein van volwasseneneducatie. 1985-1991, 130
    Grondslag: Kaderwet volwasseneducatie 1985, art. 56 t/m 58.
    - Instituut voor het Onderzoek van het Onderwijs., 1988-1990; 595; -1.851.34 .07.571.1
  - Het voorbereiden van beleid met betrekking tot het schriftelijk, mondeling of ander niet-schriftelijk, ongesubsidieerd onderwijs. 1945-, 142
    Grondwet 1983 art. 23.
    - Wet op de erkende onderwijsinstellingen, beleidsnota's inzake de uitvoering., 1988-1991; 16; -1.851.34/03
  - Het verlenen van goedkeuring aan een verzoek van een onderwijsinstelling tot erkenning in termen van de Wet erkenning instellingen schriftelijk onderwijs respectievelijk van de Wet op de erkende onderwijsinstellingen. 1973-, 147
    Grondslag: Wet erkenning instellingen schriftelijk onderwijs 1972, art. 2.
    Wet op de erkende onderwijsinstellingen 1985, art. 5.
    - Erkenning onderwijsinstellingen., 1985-1991; div. nrs; -1.852.3/02
      - Alkmaar; Alparco BV, 1990, 410
      - Alkmaar; Noordhollandse Academie voor Praktijkopleidingen, 1987-1990, 409
      - Almelo; Opleidingen voor Lichaamsverzorgende Beroepen (O.L.B), 1987-1991, 408
      - Almere; Stichting Vakopleidingen Volkshuisvesting, 1986-1989, 411
      - Alphen aan de Rijn; Alphens Studie Centrum, 1987-1991, 412
      - Alphen aan de Rijn; Vakopleiding Poeliers, 1988-1989, 413
      - Amersfoort; Algemene Vakopleiding VVV, 1989-1990, 414
      - Amersfoort; Centrale Opleidingscursus Tolk-Vertaler frans, 1989-1990, 415
      - Amstelveen; Stichting Vakonderwijs Koninklijk Verbond van Grafische Ondernemingen (STIVAKO), 1988-1990, 416; pak
      - Amsterdam; Academie voor Secretaressen en Receptionisten (ASR), 1987-1991, 418
      - Amsterdam; De Amsterdamse School, 1987-1988, 424
      - Amsterdam; Gerda Siemer Instituut, 1987-1990, 425
      - Amsterdam; Handelsopleiding H.J.B. Dinkgreve BV, 1987-1990, 419
      - Amsterdam; Instituut Ria de Korte, 1987-1991, 422
      - Amsterdam; Markus Verbeek en Co. BV, 1986-1989, 421
      - Amsterdam; Stichting Assurantie Vakopleiding Amsterdam, 1989-1991, 429
      - Amsterdam; Stichting Beroepsopleiding Uitzendbranche (SBU), 1987-1989, 426
      - Amsterdam; Stichting De Nieuwe School, 1987-1988, 417
      - Amsterdam; Stichting Opleiding Kantoorinstallaties, -Artikelen en Papierwaren (SOKAP), 1988-1990, 288
      - Amsterdam; Stichting The New School for Information Services, 1988-1990, 428
      - Amsterdam; Studiecentrum INAVO BV, 1987-1991, 423
      - Amsterdam; Verenigde Nederlandse Scholen (VNS), 1986-1988, 420
      - Amsterdam; Vereniging ter Bevordering van de Belangen des Boekhandels (VBBB), 1988-1990, 427
      - Apeldoorn; Gelders instituut voor Economische en Administratieve Opleidingen (GEO), 1987-1988, 431
      - Apeldoorn; Instituut Pitman BV, 1987-1988, 430
      - Arnhem; Dirksen Opleidingen BV, 1987-1988, 432
      - Arnhem; Gelders Opleidingsinstituut voor schoonheidspecialistes, 1987-1988, 436
      - Arnhem; Instituut De Boer, 1989-1990, 437
      - Arnhem; Instituut Wanrooy BV, 1987-1988, 434
      - Arnhem; Polytechnisch Bureau Nederland Arnhem (PBNA), 1986-1988, 435
      - Arnhem; Staats Praktijk Diploma (SPD), 1987-1988, 433
      - Arnhem; Stichting Nijmeegs Studiecentrum, 1987-1988, 440
      - Assen; Onderwijsinstituut Hulscher, 1987-1988, 439
      - Beek en Donk; Avondscholen Beek en Donk, 1990-1991, 441
      - Beek; Nationale Luchtvaartschool BV, 1990-1991, 438; pak
      - Bilthoven; Centraal Instituut Vakopleiding Estheticienne (CIVES), 1987-1988, 442
      - Bilthoven; Stichting Vakonderwijs voor Drogisten, 1987-1989, 443
      - Bodegraven; Stichting Instituut voor Middenstandsonderwijs, 1989-1990, 444
      - Breda; Esthetica Breda BV, 1987-1990, 447
      - Breda; Instituut Vermeeren, 1987-1990, 448
      - Breda; Opleidingsinstituut Brabant (Voorheen Breda) (OIB), 1988-1991, 449
      - Breda; School voor Toeristische Vorming (STV), 1987-1991, 445
      - Breda; Stichting Handelsexamens, 1987-1990, 468
      - Breda; Stichting Horeca Onderwijs, 1987-1991, 446
      - Bunnik; Centrale Opleidings Cursus Tolk Vertaler Spaans, 1990-1991, 450
      - Bussum; Vereniging tot Bevordering van Opleiding in het Banketbakkersbedrijf (VBOB), 1987-1990, 451
      - Den Bosch; Opleidingsinstituut voor Schoonheidsspecialisten Thomas BV, 1987-1991, 512; -1.851.3/02
      - Den Haag; Beauty Education Centre, 1987-1991, 495; -1.851.3/02
      - Den Haag; Centrale Opleidingscursussen voor de akte Tolk-Vertaler Duits (COCTV-Utrecht), 1989-1991, 262